【裁判字號】    99,易,60
【裁判日期】    990325
【裁判案由】    竊盜
【裁判全文】
臺灣屏東地方法院刑事判決                99年度易字第60號
公  訴  人  台灣屏東地方法院檢察署檢察官
被      告  乙○○
上列被告因竊盜案件，經檢察官提起公訴（98年度偵字第6836號
），茲因被告就被訴事實為有罪之陳述，經告知簡式審判程序意
旨並聽取公訴人及被告之意見後，本院裁定依簡式審判程序審理
，判決如下：
    主  文
乙○○犯攜帶兇器竊盜罪，累犯，處有期徒刑柒月。扣案之鐵剪
、老虎鉗及美工刀各壹支均沒收。
    事  實
一、乙○○前於民國95年間因毒品，經本院以95年度訴字第955
    號判處有期徒刑1 年緩刑4 年確定，又因竊盜案件經本院以
    95 年 度易字第697 號、96年度易字第31號分別判處有期徒
    刑4 月、8 月確定，上開毒品案件之部分嗣經撤銷緩刑，與
    竊盜之部分合併減刑並定應執行刑，於96年5 月2 日入監執
    行，甫於97年3 月14日因縮刑期滿執行完畢。詎不知悔改，
    意圖為自己不法所有，於98年9 月17日13時45分許，騎乘車
    號PIJ-058 號之重型機車並攜帶客觀上足為兇器之鐵剪、美
    工刀與老虎鉗各1 支，前往屏東縣屏東市○○路○ 段地下道
    上方往西方向之道路旁，竊取第三區養護工程處所有之路燈
    電纜線約49公尺（市價約新台幣3,332 元），得手後，旋為
    巡邏員警當場查獲。
二、案經屏東縣政府警察局屏東分局報告台灣屏東地方法院檢察
    署檢察官偵查起訴。
    理  由
一、按簡式審判程序之證據調查，依刑事訴訟法第273 條之2 規
    定，不受同法第159 條第1 項審判外陳述排除之限制，再被
    告對於卷內之各項證據，亦不爭執證據能力，故卷內所列之
    各項證據，自得作為證據，先予敘明。
二、前揭犯罪事實，業據被告乙○○於本院審理時自白不諱，核
    與證人甲○○於警詢中證述之情節及內政部警政署刑事警察
    局之鑑定結果均相符，有該局之鑑定書一份在卷足憑。復有
    贓物認領保管單、扣押物品目錄表各一紙，及照片7 張附卷
    可稽，被告乙○○自白竊盜犯行，堪認與事實相符，應可採
    信。本件被告犯罪事證已明確，應依法論科。
三、按刑法第321 條第1 項第3 款所規定之攜帶兇器竊盜罪，係
    以行為人攜帶兇器竊盜為其加重條件，此所謂兇器，其種類
    並無限制，凡客觀上足對人之生命、身體、安全構成威脅，
    具有危險性之兇器均屬之，且祇須行竊時攜帶此種具有危險
    性之兇器為已足，並不以攜帶之初有行兇之意圖為必要，有
    最高法院79年台上字第5253號判例可參照。查扣案之鐵剪、
    老虎鉗及美工刀各1 支，顯然對人體具有危險性，自屬兇器
    無疑。核被告乙○○所為，係犯刑法第321 條第1 項第3 款
    之攜帶兇器竊盜罪。又被告曾因竊盜案件經本院以95年度易
    字第697 號、96年度易字第31號分別判處有期徒刑4 月、8
    月確定，上開毒品案件之部分嗣經撤銷緩刑，與竊盜之部分
    合併減刑並定應執行刑，於96年5 月2 日入監執行，甫於97
    年3 月14日因縮刑期滿執行完畢等情，有灣高等法院被告前
    案紀錄表1 份在卷可按，其前受有期徒刑之執行完畢，5 年
    以內因故意而再犯本件有期徒刑以上之罪，應依累犯之規定
    ，加重其刑。
四、爰審酌被告乙○○之年齡、品行、智識能力、犯罪手段、情
    節、犯罪所得財物價值尚輕、對於法益所生危害之程度，及
    其前科紀錄、動機、犯罪後坦承犯行，態度良好等一切情狀
    ，量處如主文所示之刑，以資儆懲。
五、扣案之鐵剪、老虎鉗及美工刀各1 支，為被告所有，且係被
    犯本件竊盜罪時所攜帶之兇器及供犯罪使用之工具，業據被
    告於偵查中及本院審理中供承明確，併依刑法第38條第1 項
    第2 款規定為沒收之諭知。
據上論斷，應依刑事訴訟法第273 條之1 第1 項、第299 條第1
項前段，刑法第321 條第1 項第3 款、第47條第1 項、第38 條
第1 項第2 款，判決如主文。
本案經檢察官李秀玲到庭執行職務
中    華    民    國    99    年    3    月    25     日
                      刑事第二庭  法  官  簡光昌
以上正本證明與原本無異。
如不服本判決應於收受本判決送達後10日內向本院提出上訴書狀
，其未敘述上訴理由者，應於上訴期間屆滿後20日內向本院補提
理由書狀（均須按他造當事人之人數附繕本）「切勿逕送上級法
院」。
中    華    民    國    99    年    3    月    25     日
                                  書記官  黃佳惠
附錄本判決論罪科刑法條全文：
中華民國刑法第321條
犯竊盜罪而有左列情形之一者，處六月以上、五年以下有期徒刑
：
一、於夜間侵入住宅或有人居住之建築物、船艦或隱匿其內而犯
    之者。
二、毀越門扇、牆垣或其他安全設備而犯之者。
三、攜帶兇器而犯之者。
四、結夥三人以上而犯之者。
五、乘火災、水災或其他災害之際而犯之者。
六、在車站或埠頭而犯之者。
前項之未遂犯罰之。

司法院資訊處製作；財團法人民間司法改革基金會備份。
